【裁判字號】    91,易,4390
【裁判日期】    920227
【裁判案由】    傷害
【裁判全文】
臺灣高雄地方法院刑事判決                        九十一年度易字第四三九號
    公  訴  人  臺灣高雄地方法院檢察署檢察官
    被      告  乙○○  男  四.
    選任辯護人  史乃文  律師
                黃馨儀  律師
右列被告因傷害案件，經檢察官聲請簡易判決處刑（九十一年度偵字第二二七四八號
），經本院高雄簡易庭認不宜以簡易判決處刑（九十一年簡字第一六四八號），移由
本院刑事庭依普通程序審理，本院判決如左：
    主  文
乙○○傷害人之身體，處拘役拾日，如易科罰金，以佰元折算壹日。
    事  實
一、乙○○係甲○○係之夫，二人屬家庭暴力防治法第三條第一款家庭成員關係，於
    民國（下同）九十一年七月十日下午二十二時三十分許，在高雄縣美濃鎮○○里
    ○○街六之五號之住處，二人因房屋貸款及土地過戶糾紛發生口角，乙○○竟基
    於傷害之犯意，以徒手抓甲○○之頭髮撞擊地上之方式毆打甲○○，致甲○○受
    有頭部外傷合併腦震盪、左中指開放性傷口及右肘、左臂挫傷之傷害。
二、案經甲○○訴由高雄縣政府警察局旗山分局報告臺灣高雄地方法院檢察署檢察官
    聲請簡易判決處刑，本院高雄簡易庭認不宜以簡易判決處刑移由普通庭依通常程
    序辦理。
    理  由
一、右揭事實，業據被告乙○○於警訊及偵審中大致坦承不諱，惟辯稱：是告訴人先
    抓其下體，伊才毆打她云云（見偵查卷第三、二十頁及本院九十二年二月十九日
    審判筆錄）。惟查，右開事實，業經告訴人甲○○於警訊及偵查中指訴除毆打之
    方式略有差異之外，其餘大致相符（見偵查卷第四、八頁），且有證人即被告及
    告訴人之子詹登程於警訊證述確有看見被告毆打告訴人等情（見偵查卷第五頁）
    ；再告訴人縱有先抓其下體，被告亦僅得另提傷害之告訴，並無從解免被告之犯
    行。此外，並有行政院衛生署旗山醫院診斷證明書一紙附卷足稽（見偵查卷第十
    頁），足見被告自白與事實相符，其犯嫌洵堪認定。
二、核被告所為，係犯刑法第二百七十七條第一項之傷害罪。爰審酌被告與告訴人為
    夫妻關係，不知協力維繫婚姻和諧，僅因細故即毆打告訴人，造成告訴人住院六
    日，所受傷害非輕，有前開診斷證明書一紙可憑，惟犯後坦承犯行，已見悔意等
    一切情狀，量處如主文所示之刑，並諭知易科罰金之折算標準，以資懲儆。
據上論斷，應依刑事訴訟法第二百九十九條第一項前段，刑法第二百七十七條第一項
、第四十一條第一項，罰金罰鍰提高標準條例第一條前段、第二條，判決如主文。
中      華      民      國    九十二    年      二      月    二十七    日
                                臺灣高雄地方法院刑事第一庭
                                        法  官    官信成
右正本證明與原本無異。
如不服本判決，應於判決送達後十日內，向本院提出上訴狀。
                                        書記官    黃意雯
中      華      民      國    九十二    年      二      月    二十七    日
附錄刑法論罪科刑法條：
中華民國刑法第二百七十七條
(普通傷害罪)
傷害人之身體或健康者，處三年以下有期徒刑、拘役或一千元以下罰金。
犯前項之罪因而致人於死者，處無期徒刑或七年以上有期徒刑；致重傷者，處三年以
上十年以下有期徒刑。


司法院資訊處製作；財團法人民間司法改革基金會備份。
